臺灣高等法院刑事判決　　　　　　　　　　　　　　九十年度上訴字第四○九五號
　　上　訴　人
　　即　被　告　乙○○
　　指定辯護人　本院甲○
右上訴人因偽造貨幣案件，不服臺灣桃園地方法院九十年度訴字第二六九號，中華民
國九十年十月二十三日第一審判決（起訴案號：臺灣桃園地方法院檢察署九十年度偵
字第二八二四號），提起上訴，本院判決如左：
    主  文
上訴駁回。
    事  實
一、乙○○於民國九十年二月五日晚上九時許，在桃園縣桃園市○○路１：３０遊藝
    場內，明知不詳姓名年籍，綽號「阿凱」者，持有之新台幣（下同）千元券，係
    屬偽造之通用紙幣，仍意圖供行使之用而收受二張而收集之，將之放置於皮夾內
    ，伺機行使。嗣於翌（六）日晚上九時三十分許，在桃園縣桃園市○○街二十七
    號五樓，為警當場查獲，並扣得偽造之千元通用紙幣二張。
二、案經桃園縣警察局報請臺灣桃園地方法院檢察署檢察官偵查起訴。
    理  由
一、訊據上訴人即被告乙○○，矢口否認有收集偽造千元通用紙幣之犯行，辯稱：警
    方在其身上皮夾內查獲之千元券二張，係一綽號「阿凱」者因還錢而交付給我。
    其於原審中辯稱：該千元券係與其姊黃淑英一同經營路邊攤生意時，由不詳客人
    消費所交付之價金，伊不知係假鈔，亦無行使之意思云云。
二、然查：
（一）被告於警訊及偵查中供稱：二張偽造千元鈔，是我在九十年二月五日晚間二十
      一時許，在桃園市○○路１：３０遊樂場內遇到「阿凱」，他拿給我看，我一
      時好奇就留下來（見偵查卷第八頁反面）、是一個住鶯歌的朋友叫「阿凱」，
      我好奇放我皮包內（見偵查卷第二十九頁）等語。復有該千元紙幣二張扣案可
      證。
（二）經當庭勘驗該二張千元紙幣，無浮水印及透明一○○○阿拉伯字、防偽線不會
      變色、右下角無隱性一○○○字樣，平版印刷，紙張較真鈔為小，與真紙顯然
      不符，該紙幣屬偽鈔，極為明確。
（三）證人即被告之姊黃淑英證稱：我在路邊賣炸雞，被告沒有跟我一起賣，賣炸雞
      也沒有收到偽鈔等語（見原審卷九十年十月九日筆錄），足證被告所辯與黃淑
      英經營路邊攤，收受他人消費交付之千元鈔票，為虛偽不實之詞。
（四）被告若單純因好奇而收受偽造千元券，可於觀看後將之交還「阿凱」或丟棄或
      收受一張觀看，乃一次收受二張，並將之置於隨身攜帶之皮夾內，顯係隨時準
      備行使之用。且被告辯稱在其姊攤位由他人消費而收得，或「阿凱」還債而交
      付，雖非事實，但可證被告主觀上已設好說詞，將上開偽鈔當作真鈔，意圖加
      以使用，灼然自明。
（五）至被告抗辯警訊自白為警刑求不足採信云云。然查被告於警訊僅供述扣案千元
      券，為「阿凱」者交付，其好奇留下，否認有行使之意思，並未自白其意圖供
      行使之用而收集。且被告在檢察官偵查中，仍供稱千元偽鈔係「阿凱」者交付
      ，於本院審理中，也供稱「阿凱」者因還錢而交付。其始終陳述「阿凱」交付
      偽鈔之事實，警察有何必要對其刑求？倘員警對其刑求，被告又為何未自白犯
      罪，而否認意圖行使？被告於檢察官偵查、原審法院均未主張警察刑求，上訴
      本院主張為警刑求，因提不出任何證據，其警訊又未坦認犯罪，且警訊又與偵
      查及本院陳述大致相符，其刑求抗辯，自不足採。
（六）綜上所述，被告所辯，係事後卸責之詞，不足採信，其罪證明確，犯行洵堪認
      定，應予依法論科。
三、核被告所為，係犯刑法第一百九十六條第一項之意圖供行使之用而收集偽造通用
    紙幣罪。原審基此認定，援引上開法條及刑法第二百條、罰金罰鍰提高標準條例
    第一條前段等規定，審酌被告之行為、妨害國幣秩序、破壞社會經濟及被告犯罪
    後之態度等一切情狀，量處有期徒刑三年一月，以資懲儆。扣案偽造之千元通用
    紙幣二張，應宣告沒收之。經核其認事用法，均無不合。被告上訴意旨，仍執前
    詞，否認犯罪，核無理由，上訴應予駁回。
四、據上論斷，應依刑事訴訟法第三百六十八條，判決如主文。
本案經檢察官柯麗鈴到庭執行職務。
中     華     民     國     九十一    年      一      月      十五      日
                            臺灣高等法院刑事第五庭
                                審判長法  官  曾  德  水
                                      法  官  楊  貴  雄
                                      法  官  趙  功  恒
右正本證明與原本無異。
如不服本判決應於收受送達後十日內向本院提出上訴書狀，其未敘述上訴之理由者並
得於提起上訴後十日內向本院補提理由書（均須按他造當事人之人數附繕本）。
               書記官  孫  佩  琳
中     華     民     國     九十一     年     一      月      十五      日
附錄本案論罪科刑法條全文：
刑法第一百九十六條第一項
行使偽造、變造之通用貨幣、紙幣、銀行券或意圖供行使之用而收集或交付於人者，
處三年以上十年以下有期徒刑，得併科五千元以下罰金。
